臺灣高等法院臺南分院刑事判決
111年度侵上訴字第74號
上  訴  人  臺灣臺南地方檢察署檢察官
上  訴  人  
即  被  告  殷培淳


選任辯護人  許雅芬律師
            蔡宜君律師
上列上訴人因被告妨害性自主案件，不服臺灣臺南地方法院110
年度侵訴字第10號中華民國110年11月3日第一審判決（起訴案號
：臺灣臺南地方檢察署109年度偵字第13766號、109年度偵字第2
3523號），提起上訴，本院判決如下：
    主  文
原判決撤銷。
甲○○公務員假借職務上之機會，故意對未滿十四歲之女子犯強制
性交罪，處有期徒刑捌年，褫奪公權參年。
    事  實
一、甲○○前係臺南市政府警察局○○分局○○派出所警員（民國109
    年8月間離職），為成年人，係依法令服務於地方自治團體
    所屬機關而具有法定職務權限之公務員。緣於109年6月11日
    下午，甲○○因受理詐欺案件而結識前來報案之代號AC000-A1
    09161A號女子（75年12月生，真實姓名年籍均詳卷，下稱乙
     ），及乙 之女兒即代號AC000-A109161號女子（97年2月生
    ，真實姓名年籍均詳卷，下稱甲 ），乙 所檢舉之案件即成
    為甲○○職務上所應處理之事務。甲○○乃假藉其職務上之機會
    ，以後續提供詐欺案件意見需要為由，與乙 相約於同日14
    時30分許，在臺南市○○區○○○見面，結束後留下乙 行動電話
    號碼，並利用通訊軟體應用程式LINE（下稱LINE）先後將乙
     及甲 加為好友，之後即與甲 及乙 密切聯繫。嗣於109年6
    月21日13時許，甲○○駕駛車牌號碼0000-00號自小客車，前
    往甲 及乙 共同位於臺南市○○區租住處，甲○○明知甲 甫國
    小畢業，係未滿14歲之人，其性自主能力及身體自主判斷能
    力均尚未成熟，竟仍基於對未滿14歲之女子為強制性交之犯
    意，並利用甲 、乙 信任其警員職務身分之機會，於同日15
    時許至15時32分許期間，支使乙 外出買東西而獲得與甲 獨
    處一室之機會，將甲 壓制在床，親吻甲 嘴巴與脖子，甲 
    雖已多次對甲○○表示「不要」、「阿伯請你不要這樣子」，
    仍恃其體格優勢而不顧甲 以閃躲、拒絕、以言語表示不想
    要等語等掙扎、反抗動作，及以口頭明示表達不願與之發生
    性交行為之意願，而強行脫下甲 所穿內外褲，再以陰莖插
    入甲 陰道，以上開強暴方式違反甲 之意願，對甲 為性交
    行為1次得逞。嗣於109年7月22日經臺南市政府家庭暴力暨
    性侵害防治中心通報臺灣臺南地方檢察署（下稱臺南地檢署
    ）檢察官，先命臺南市政府警察局○○分局鑑識人員前往甲 
    上開租住處進行採證，扣得甲 藍色短褲及床上棉被，再由
    臺南市政府警察局○○分局員警陪同甲 前往臺南市立○○醫院
    驗傷採證，該院留置甲 內褲（放入證物盒）由警方查扣，
    經送內政部警政署刑事警察局鑑驗，發現甲 內褲（附表一
    編號1標示00000000處血跡）、藍色短褲（附表一編號3、4
    、5標示00000000斑跡，標示00000000、00000000處血跡）
    、住處棉被（附表一編號6、7標示00000000、00000000處血
    跡），均檢出相同之男性Y染色體DNA-STR型別，與甲○○型別
    相符，其中附表一編號4藍色短褲標示00000000處血跡以「
    前列腺抗原檢測」法檢測結果呈陽性反應，及經國立臺灣大
    學醫學院附設醫院鑑定結果認甲 處女膜4點鐘、6點鐘及8點
    鐘位置有深淺不同之凹陷等情形，始查悉上情。
二、案經甲 、乙 告訴暨臺南市政府警察局○○分局移送臺灣臺南
    地方檢察署檢察官偵查起訴。
    理  由
壹、程序部分
一、按因職務或業務知悉或持有性侵害被害人姓名、出生年月日
     、住居所及其他足資識別其身分之資料者，除法律另有規
    定 外，應予保密；行政機關、司法機關及軍法機關所製作
    必須 公示之文書，不得揭露被害人之姓名、出生年月日、
    住居所 及其他足資識別被害人身分之資訊，性侵害犯罪防
    治法第12 條第1項、第2項分別定有明文。本案告訴人甲 乃
    性侵害犯罪之被害人，告訴人乙 乃甲 之母，若揭露其等姓
    名、年籍、住居所等資料，可能使他人得以識別被害人甲 
    ，是為符合上開保密規定之要求，被害人及其母均分別以代
    號甲 、乙 表示，合先敘明。
二、證據能力
　㈠證人未滿16歲者，不得令其具結，刑事訴訟法第186條第1項
    第1款定有明文，蓋具結之作用，旨在使證人能在認識偽證
    處罰之負擔下據實陳述，以發見真實，若因證人年齡幼稚，
    無法理解具結之意義及效果，不認其有具結之能力，自得免
    除此項義務。且凡具有生命之自然人，均有為證人之能力，
    無具結能力之人之證言，並非絕對的無證據能力（最高法院
    110年度台上字第5960號、73年度台上字第6104號裁判要旨
    參照）。被告及辯護人雖否認證人即告訴人甲 偵查中未經
    具結所為陳述之證據能力，惟甲 於檢察官109年7月23日、
    同年9月26日、同年12月15日偵訊時年僅12歲（本案未製作
    甲 警詢筆錄），無法理解具結之意義及效果，依刑事訴訟
    法第186條第1項第1款規定，不得令具結，且均經檢察官諭
    知因其未滿16歲，依法不得具結，但仍應據實陳述等語（偵
    13766號卷二第7、247頁）。審酌甲 上開陳述雖屬被告以外
    之人於審判外之陳述，惟無客觀證據足資證明有何顯不可信
    之情事，復經甲 於原審審理時到庭為交互詰問，無礙於被
    告之防禦權，應認甲 上開偵查中之陳述，均有證據能力。
　㈡被告以外之人於偵查中向檢察官所為之陳述，除顯有不可信
    之情況者外，得為證據，刑事訴訟法第159條之1第2項定有
    明文。已揭示被告以外之人於偵查中向檢察官所為之陳述，
    原則上有證據能力，僅於顯有不可信之情況者，始例外否定
    其得為證據之適格。考其立法意旨，係以刑事訴訟法規定檢
    察官代表國家偵查犯罪、實施公訴，依法其有訊問被告、證
    人及鑑定人之職權，證人、鑑定人且須具結，而實務運作時
    ，偵查中檢察官向被告以外之人所取得之陳述，原則上均能
    遵守法律規定，不致違法取供，其可信性極高，為兼顧理論
    與實務，爰明定被告以外之人於偵查中向檢察官所為之陳述
    ，除顯有不可信之情況者外，原則上均得為證據（最高法院
    107年度台上字第3637號判決參照）。本件被告及辯護人雖
    爭執證人即告訴人乙 於檢察官偵訊時所為陳述之證據能力
    （本院卷第170、179、299頁），然乙 於109年7月23日及同
    年12月15日檢察官偵訊之陳述均經具結，被告及辯護人並未
    提出證據，以釋明乙 偵查中經具結之陳述具有「顯不可信
    之情況」之情形，且乙 於原審審理時復以證人身分到庭受
    交互詰問，無礙於被告之防禦權，參諸上揭說明，乙 於偵
    查中向檢察官所為之陳述，均具有證據能力。至被告及辯護
    人另以乙 偵查中經具結之陳述係「傳聞證據」否定其證據
    能力部分，就乙 轉述聽聞自甲 陳述部分，固屬傳聞證據，
    然性侵害犯罪通常具有隱密性，本件案發當時，雖僅被告與
    甲 在場，乙 轉述聽聞自甲 所陳關於被性侵害之事實，雖
    非依憑自己親自見聞之事實，屬於與被害人陳述具同一性之
    重覆性證據，不具補強證據適格，但乙 在甲 甫遭性侵害旋
    即返回住處，就其親自見聞甲 遭性侵害事實以外之相關事
    實，既係其親自見聞之事，此部分與甲 指證之被害事實具
    有相當關聯性，自得作為補強證據而具證據適格。
　㈢被告以外之人於審判外之言詞或書面陳述，除法律有規定者
    外，不得作為證據，刑事訴訟法第159條第1項定有明文。查
    證人即告訴人乙 警詢中所為之陳述，屬被告以外之人於審
    判外之陳述，經被告及辯護人於原審及本院審理時均爭執其
    證據能力（原審卷第63頁，本院卷第170、299頁），本院審
    酌乙 於偵查及原審審理時均以證人身分到庭作證，乙 於偵
    查及原審審理時均經具結，其警詢之陳述，並無刑事訴訟法
    第159條之2、第159條之3得為證據之例外情形存在，揆諸前
    揭規定，應認證人乙 於警詢中所為之陳述，原則上無證據
    能力。惟被告以外之人於警詢所為之陳述，與審判中相符時
    ，其警詢陳述雖無須援引同法第159條之2規定而例外承認有
    證據能力，惟其警詢陳述既已於審判時受檢驗覈實，故祇要
    係適法取得之證據，縱未具有證據能力，亦非不得作為彈劾
    性或補助性證據使用（最高法院110年度台上字第1973號判
    決參照）。
　㈣至其餘被告以外之人審判外之傳聞供述證據，經檢察官、被
    告及辯護人於本院審理時均同意作為證據使用（本院卷第17
    0至171、299頁），本院審酌該等證據作成時情況，並無違
    法或不當取證情事，亦無顯不可信或證明力過低，而均認為
    適當，依刑事訴訟法第159條之5規定，均有證據能力。另本
    判決引用之非供述證據，均依法定程序取得，經本院審理時
    逐一提示而為合法調查，與本案待證事實間復具相當關聯性
    ，自得據為裁判基礎。　　　　
貳、認定犯罪事實所憑之證據及理由
一、訊據被告對於：案發時為臺南市政府警察局○○分局○○派出所
    警員，109年6月11日中午，乙 因遭受詐欺案件，帶同甲 前
    往○○派出所，因而結識，並相約乙 、甲 於同日14時30分許
    在○○區○○○見面，見面後先以LINE與乙 互加好友，隔日即10
    9年6月12日接近中午時再將甲 加為LINE好友。知悉甲 於案
    發時甫國小畢業，係未滿14歲之人。於109年6月21日13時許
    ，駕駛車牌號碼0000-00號自小客車前往甲 及乙 ○○區租住
    處，至同日16時許始離開，期間，乙 曾經外出4次，留下被
    告與甲 在租住處獨處。臺南市政府家庭暴力暨性侵害防治
    中心於109年7月22日通報臺南地檢署檢察官指派員警至上開
    甲 住處採證，扣得甲 藍色短褲及床鋪上棉被，並由員警陪
    同甲 前往臺南市立○○醫院驗傷採證，由醫院留置甲 內褲（
    放入證物盒）。經內政部警政署刑事警察局鑑驗，在附表一
    編號1、3至7所示甲 內褲、藍色短褲、住處棉被採取之跡證
    ，經鑑驗與被告男性Y染色體DNA-STR型別檢測相符，其中附
    表一編號4所示甲 藍色短褲標示00000000血跡處並呈「前列
    腺抗原檢測」陽性反應，再經國立臺灣大學醫學院附設醫院
    （下稱臺大附設醫院）鑑定結果認甲 處女膜4點鐘、6點鐘
    及8點鐘位置有深淺不同之凹陷等情，均不爭執。惟矢口否
    認對甲 強制性交，僅承認有不違反甲 意願之猥褻行為，亦
    否認有假借員警職務上之機會為之。辯稱：乙 偕同甲 前來
    報案時，就所陳述遭詐騙之事實未備齊完整資料，值班檯同
    事乃交給備勤的我處理，我無法評估詐騙案情，故沒有開立
    三聯單，也沒有製作筆錄，之後乙 就沒有再講到匯款被騙
    的事情，因乙 說有事情請教，才會約在○○○見面，乙 說被
    騙的匯款是跟民間借款，利息很高，又說自己很可憐，沒有
    飯可以吃，被親戚趕出來，拜託我幫忙她們母女，我只是可
    憐她們，單純想幫她們，才會拿飯錢過去，約有3、4次。6
    月21日案發當日我放假，乙 聯絡我說甲 好像發燒，我就開
    車過去，在此之前有與友人喝酒，乙 問我是否還要喝酒，
    我說好，乙 共外出買酒2次，又說有事要出去，乙 外出時
    沒有鎖門。當時天氣熱，我脫掉上衣，穿著短褲躺著休息，
    甲 主動靠過來，問我怎麼還不幫乙 處理借貸的事，甲 先
    脫下我的短褲及內褲，再脫掉自己外褲，保留內褲，撫摸我
    的性器官，我一開始有制止，後來沒有制止，我躺著，甲 
    坐在我性器官上面搖跟摩擦，我緊張才射精，射精後穿上內
    褲及外褲，躺在床上睡著，乙 回來叫醒我大概是4點多，後
    來我就回去了。為了她們我還去辦車貸，車貸6月23日下來
    ，有拿乙 欠民間借貸的金額過去，隔天還傳LINE問她們那
    筆錢有沒有拿去還，一直到7月初才沒有再資助她們等語。
    辯護人則為被告辯護稱：㈠本案係甲 主動挑逗被告，此從甲
     處女膜無裂傷即可得知，倘被告性器有進入甲 性器，甲 
    處女膜有撕裂傷係屬常態，符合經驗法則。公訴意旨援引之
    鑑定意見認為甲 處女膜有遭侵入後因而癒合之情形，純屬
    推測、假設性問題，無從證明甲 處女膜確有遭被告性器侵
    入後而癒合之情形，且依鑑定意見，甲 內褲最接近性器位
    置反常的未驗出被告的DNA，驗出被告DNA的採證處多位在甲
     臀部後方或屁股接觸內褲位置，反倒可以證明係甲 自行脫
    掉自己的外褲，以穿著內褲之方式（即屁股處）在被告生殖
    器摩擦，才導致被告之DNA附著於甲 屁股接觸之內褲、藍色
    短褲位置，可驗證被告所言，乃甲 突然間挑逗被告性慾，
    被告因而驚慌失措，無法控制自己射精而出之事為真，被告
    自該當刑法第227條第2項對未滿14歲之女子為猥褻罪，而非
    刑法第222條第1項第2款之加重強制性交罪。又案發當日係
    假日，倘被告有對甲 做出違反意願之性交行為，甲 大可大
    聲呼救，即可引起同住套房之房客注意，尋求協助，然而甲
     並未為之，光就此部分就足以證明被告未對甲 為違反意願
    之行為。㈡案發後，甲 、乙 都有主動和被告聯繫，甲 雖於
    偵訊時陳述：發生6月21日那件事情之後就沒有再跟被告有
    訊息聯繫等語，然甲 於109年6月23、24、29日、7月3、4、
    6、7、9、10日，陸續都有頻繁與被告傳訊息，互動自然，
    甲 與乙 都有主動與被告聯繫，並無產生性侵被害者及家屬
    不願與加害人聯繫、害怕加害人的反應，自可得知被告並無
    做出任何違反甲 意願之行為。㈢刑法第134條公務員犯罪加
    重處罰之規定，須以行為人具公務員身分，且必須利用職務
    上享有之權利、機會或方法，始足當之。本件乙 於109年6
    月11日前往派出所報案，乃要求派出所查詢其名下是否有車
    ，因其臉書網友稱要買車贈與，已匯款新台幣（下同）1萬5
    千元，然被告查詢乙 名下無新增持有車子紀錄，故告知乙 
    可能遭人詐欺，因乙 資料不全、案情模糊，當日僅係詢問
    警察機關之意，甲 、乙 於翌日再度前往派出所時，並未要
    求報案，反向被告稱：因經濟窘迫，遭人追債，要求被告協
    助，可見已非關前述網友買車予乙 之事，而係基於先前詢
    問的數面之緣，向被告借錢。案發當日即109年6月21日被告
    雖具有員警身分，但被告自109年6月12日後，與甲 、乙 之
    互動皆無關其警察職務上之權力，甲 、乙 也未再提及報案
    之事，而是因其二人經濟狀況不佳，基於認識之情，請被告
    協助，此與甲 於原審證稱其與被告接觸聯繫，不是因為被
    告有警員身分，可見其2人與被告互動係基於朋友關係。案
    發當日被告係休假，並未值勤，被告前往甲 、乙 租屋處，
    關心甲 ，無關警察職權，自無原審所謂被告利用職務上機
    會之情形，應無刑法第134條加重處罰規定之適用。㈣被告上
    訴後與甲 、乙 和解並非代表被告承認被訴犯罪事實，乃係
    考量甲 小小年紀，面臨被告射精，身心必然受到重大戕害
    ，被告理應控制自己生理反應卻未控制，因而願與甲 、乙 
    達成和解。且本案發生後，甲 、乙 製作宣傳單，印製被告
    人像、原審判決，四處發送被告現居處附近，被告家屬因此
    遭人指指點點，被告為保護家人，不再因甲 、乙 頻繁索償
    ，受到數落，而願意與甲 、乙 和解，以回歸平靜生活。並
    請審酌甲 擅自缺席精神鑑定，乙 現未與甲 同住，未照顧
    甲 ，且於和解履行期限未屆至前，多次致電辯護人，詢問
    何時可取得和解款項等情，再再顯示甲 、乙 對被告提告，
    並非單純等情。
二、經查：
　㈠被告於109年6月21日13時許，駕駛車牌號碼0000-00號自小客
    車，前往甲 、乙 ○○區租住處，至同日16時許始離開，期間
    ，乙 曾外出4次，其中2次係前往○○○○○○購買啤酒，而在乙 
    外出時，只有被告與未滿14歲之甲 獨處一室。109年7月22
    日臺南市政府家庭暴力暨性侵害防治中心通報檢察官命員警
    及鑑識人員在上開甲 、乙 租住處採證，查扣甲 之藍色短
    褲及床鋪上棉被，並陪同甲 前往臺南市立○○醫院驗傷採證
    ，由醫院留置甲 當時穿著之內褲扣案，經內政部警政署刑
    事警察局鑑驗結果，甲 內褲（標示00000000處血跡）、藍
    色短褲（標示00000000處斑跡，標示00000000、00000000處
    血跡）、住處棉被（標示00000000、00000000處血跡）檢出
    相同之男性Y染色體DNA-STR型別，與甲○○型別相符，且甲 
    藍色短褲標示00000000處以「前列腺抗原檢測」法檢測結果
    呈陽性反應等情（各該採證及鑑驗結果詳附表一所示），為
    被告所不爭執（本院卷第171至172頁）外，另有甲 、乙 於
    偵查及原審審理中之證述、鑑定證人即內政部警政署刑事警
    察局生物技士鄧瑞林於偵查中之證述、證人即臺南市警察局
    ○○分局偵查佐林○○於偵查中之證述、卷附路口監視器翻拍照
    片共25張(警卷第59至75頁、第77至93頁)、○○○○○○及○○便利
    商店監視器翻拍照片共5張（警卷第95至97頁、第99至103頁
    )、○○○○○○電子發票2張及○○便利商店電子發票1張（警卷第1
    05至107頁、第109頁)、臺南市政府警察局○○分局刑案現場
    勘察紀錄表1份暨照片共48張（警卷第207至209、第153至19
    9頁）、刑事案件證物109年7月23日南市警○鑑字第10907231
    47號採驗紀錄表、109年7月29日南市警○鑑字第1090729070
    號採驗紀錄表、臺南市政府警察局○○分局送驗證物清單一覽
    表暨影像18張（警卷第201至203頁、第205至206頁、第215
    頁、第217至225頁）、甲 及乙 之代號與真實姓名對照表暨
    戶籍資料、內政部警政署刑事警察局109年8月6日刑生字第1
    090080239號鑑定書暨照片(偵13766號卷一第191至206頁)等
    可資參佐，此部分事實洵堪認定。
　㈡本案爭點一：被告與甲 獨處時，有無違反甲 之意願，對甲 
    為性交行為？
　⒈甲 於109年7月23日偵訊時證述：6月21日我人發燒不舒服，
    被告說要到我們家看我關心一下，電話掛掉之後，被告就到
    我們家，有買酒到我們家喝，一直強迫我喝酒，再一直想辦
    法把媽媽支開，請媽媽去○○或便利商店坐一下，等被告打電
    話再請媽媽回來，媽媽有問被告要幹嘛，被告說他有一些事
    情要跟我說，媽媽出去之後，被告就把我壓在床上，用他的
    雙手壓我的雙手，一直親我的嘴巴、脖子、胸部，之後他先
    脫掉自己的上衣，強行把我的衣服脫掉，我有阻止他，再來
    被告就把他的褲子脫掉，然後強制要脫我的褲子，我也是有
    阻止他，他還是強行脫掉我的内褲及外褲，把他的生殖器插
    入我的生殖器官裡面，被告就把我壓住，他就一直晃動，過
    沒幾分鐘媽媽就回來了，被告就很緊張先把門壓住，我當時
    沒有穿衣服和褲子就跑去廁所裡面，後來媽媽有進來，問我
    「阿伯有沒有對你做什麼事情」，我跟媽媽說「阿伯有對我
    做生小孩的事情」。被告沒有經過我的同意，我一直把被告
    推開，我跟被告說「阿伯請你不要這樣子」，我一直拒絕被
    告。被告對我性侵害時，我是在我睡覺的床上，我們裡面就
    只有一張床等語（警卷第13至21頁），甲 於該次偵訊，關
    於遭被告強行壓制在床上，及以生殖器插入其陰道之事實，
    就分別陳述了4遍及3遍。於109年9月26日偵訊時，關於遭被
    告強制性交之過程，與先前偵訊的陳述一致，並稱：6月21
    日當天月經有來，有記載在手機裡面。我有反抗，一直用手
    推被告的肩膀，要把他推開。他有射精在我的身體裡面，但
    是也有流出來，因為媽媽剛好回來，我就進去廁所沖澡，被
    告沒有碰我的內褲，是內外褲一起被拉下來。在此之前，沒
    有跟任何人有過性交行為等語（偵13766卷二第7至10頁）。
    於109年12月15日偵訊時證述：被告射精在我私密處的上方
    ，不太知道有沒有射精在我體內，我去廁所洗的時候有看到
    我私密處上方有被告的精液，精液有流到床上，我起來的時
    候有看到，是從我的私密處流出來的，我講的私密處是指陰
    道。我的內褲在○○醫院被扣下來，護士給我一條紙內褲，不
    知道醫院扣走的內褲及藍色短褲有沒有洗過。那個時候月經
    來，我都會用衛生棉護著，褲子中間的血漬應該是月經血沾
    到的。媽媽的男朋友楊○○沒有碰過我的身體，楊○○沒有對我
    為性交行為。那段時間我沒有男朋友，沒有跟男生發生性交
    行為等語（偵13766卷二第249至253頁）。於原審證述：「(
    109年6月21日被告有到你們○○區的租屋處嗎？)有」、「(當
    天發生甚麼事？)當天發生他性侵我的狀況」、「(你有辦法
    講述當天情形嗎？)當天因為媽媽人身體不舒服，我也不舒
    服，我們沒有去看醫生，然後媽媽就用我的手機傳訊息給被
    告，跟被告說『妹妹身體很不舒服』，被告就說他要來家裡面
    找我們一趟，要找我們可以接受，但是他還帶酒來，然後有
    強迫我喝了兩瓶酒，再來媽媽跟被告把啤酒喝完後，被告就
    請媽媽去外面再買一手啤酒回來，就趁媽媽出去買酒的時間
    ，性侵了我」、「(當天被告性侵你時，你身上的衣服和褲
    子都有脫掉嗎？)是被告脫的」、「(被告是如何脫掉你身上
    的衣服和褲子的？)他就強制把我的衣服脫掉，然後再慢慢
    把我的內褲跟外褲脫掉」、「(被告自己身上的衣服和褲子
    呢？)他先把他自己的上衣脫掉，再來把我的褲子脫掉後，
    他就把他自己的褲子那些都脫掉了)」、「(脫掉完褲子發生
    了甚麼事情？)他把他的生殖器放到我的陰道口內」、「你
    可以確定被告有將他的生殖器放到你的生殖器裡面嗎？）有
    ，我可以確定」、「（後來呢？）過了一段時間，媽媽也買
    酒剛好回來，被告聽到媽媽的摩托車回來後，他不但沒有趕
    快起來把自己收拾完，反而把媽媽反鎖在外面，然後性侵直
    到他的生殖器有射出他的精液之後，就叫我去廁所，然後開
    門讓媽媽進來」、「（媽媽是如何進來的？媽媽進來前有說
    什麼嗎？）她說她是小樂，她要進來家裡面」、「（所以當
    時你們家的門是被鎖的嗎？）是」、「（媽媽進來時你人在
    哪裡？）廁所裡面」、「（你當時為何會到廁所？）是被告
    叫我到廁所裡面去」、「（後來你媽媽進來時，你人還是在
    廁所嗎？）是」、「（你媽媽進來有跟被告講到話嗎？）沒
    有，媽媽看到我在廁所裡面，她進門後就先去廁所找我，然
    後我還在廁所裡面時就問我說我跟被告發生什麼事情，我就
    跟媽媽講說阿伯把他的生殖器官插入我的生殖器官裡面，然
    後媽媽就說叫我不要怕，她會處理」、「（就你之前在偵查
    中，你是說你跟媽媽講阿伯有對你做生小孩的事情，你跟你
    媽媽講的內容到底是哪一種？）是阿伯有對我做出生小孩的
    事情」、「（後來你說你媽媽怎麼處理的？）媽媽就說他要
    帶我去報警，可是因為那時被告叫我不要跟任何人講，我也
    會怕，所以我就沒有當天馬上去警察局報案」、「（當天為
    何會害怕去報案？）因為被告是一位警察，且他有叫我不要
    跟任何人講這件事」、「（在何時跟你講的？）他叫我去廁
    所之前叫我不要跟任何人講」、「媽媽拿鑰匙把門打開，被
    告那時叫我趕快去廁所，然後就把他的內褲穿起來再讓媽媽
    進去」等語（原審卷第256至306頁），並再次陳述遭被告性
    侵當時，是躺著（原審卷第301頁）。甲 關於被告射精的情
    形，固然有「射精在我身體裡面，但是也有流出來」（偵13
    766卷二第9頁）、「射在我私密處（指陰道）的上方，但是
    我不太知道被告有沒有射在我體內」（偵13766卷二第249頁
    ）、「射在身體上，腹部那邊」（原審卷第289頁），前後
    陳述固然沒有完全一致，但均陳述被告有射精。且歷經偵、
    審多次訊問，均一致證述被告有將生殖器插入其生殖器，或
    與之接合之事實。又甲 所述其會將自己的生理期記錄在手
    機的行事曆上（偵13766卷二第251頁），此有偵查中甲 手
    機翻拍照片可參（偵13766卷二第67至72頁），其中記載109
    年6月之生理期為當月18至24日（偵13766卷二第70頁），是
    甲 偵訊時證述扣案內褲上的血漬是月經的血漬乙情（偵137
    66卷二第250頁），符合事實。
　⒉乙 於偵查中具結證述：當天被告打電話問我們吃了沒，我說
    甲 不舒服，被告就說他等一下找時間過來看一下，沒多久
    被告就出現了，先問我們要不要喝酒。被告就叫我去買一手
    啤酒回來放冰箱，我分兩次到附近○○買2手啤酒，因為第一
    次喝完被告覺得不過癮，叫我再去買一次，並且幫他買菸。
    喝完兩手啤酒，被告叫我出去逛一逛，他有事情要跟甲 說
    ，之後他會打電話叫我回來。我就去○○買飲料跟熱狗，有在
    ○○待一下下，後來我回家敲門，因為我出來的時候門沒有鎖
    ，被告就到門邊說，他還沒有跟甲 講完話，請我出去再繞
    一下，但因為那時候我頭很暈，坐不到5分鐘我就直接回家
    ，發現家裡門鎖兩個鎖都鎖住了，我就覺得很奇怪，我在開
    鎖的時候被告很緊張，一直問我「你是不是小樂」，我就說
    我是小樂，我就把門打開，看到被告只剩下一條四角内褲，
    沒有穿上衣，我就覺得不太對勁，我趕快跑去浴室看甲 ，
    問發生什麼事情，甲 就哭著並抱著我說「阿伯對我做出生
    寶寶的事情」，我出來當做沒什麼事情。被告離開後，甲 
    說被告把她壓著做出要生寶寶的動作等語（警卷第21至27頁
    ）。於109年12月15日偵查中具結證述：我回去的時候，發
    現被告只穿一條内褲，沒有穿上衣，也沒有穿外褲，甲 在
    浴室裡面光著身體，我就問甲 是不是發生什麼事情，甲 就
    說被告對她做出生寶寶的行為。甲 跟我講有稠稠的東西在
    她身上，我看到的時候，她已經沖掉了，所以我並沒有實際
    看到那個東西。不確定查扣的內褲及藍色短褲有無洗過，不
    太清楚甲 有沒有重複穿查扣的內褲。甲 在案發時沒有男朋
    友等語（偵13766卷二第254）。於原審證述：「（109年6月
    21日在你們○○區的租屋處發生什麼事情？）那天被告到我的
    租屋處，他去的時候有喝酒，他告訴我請我去買個東西，等
    他的電話再回到租屋處，後來我不疑有他出門去，大概等了
    10、20分鐘左右，時間上我沒有特別注意，沒有等很久，但
    也沒有等到他的電話，我就回到租屋處，回去時發現被告怪
    怪的，被告只剩四角褲坐在床上，我的女兒在浴室沖身體，
    我看到的跟記得的大概是這樣」、「（被告到家裡時你是否
    還有外出？）外出兩次」、「(你是否可以確定是兩次？）
    現在要回想，有點難想，我沒有印象了」、「（從你的車籍
    資料及監視器記錄顯示你進出家裡四次，對此你有何意見？
    ）沒有意見」、「（你當天有詢問你女兒什麼事情嗎？）我
    有問，可是我女兒不太願意講」、「(依照你之前所述，你
    女兒有跟你說『阿伯對我做出生寶寶的事情』，有無此事？）
    有」、「（後來怎麼處理？）經由社工報案處理」、「（報
    案的時間已經距離當時有一段時間了，這點你可以確認嗎？
    ）可以」、「（當初第一時間為何沒有想要報案？）那時我
    有想要報案，但小朋友意願不高」、「（為什麼？）我現在
    想不起來，當時我有問孩子，也是藉由社工詢問才講出這些
    事情的」、「（你現在對過去的事情沒有印象是甚麼原因？
    ）我之前有服用精神憂鬱的藥物，加上我現在懷孕的狀況，
    所以記得不是很清楚」等語（原審卷第306至311頁）。雖乙
     於原審審理時對於案發當日的經歷及見聞之事實，與其偵
    查中之證言未盡一致，且於原審多稱：回想有困難、想不起
    來、沒有印象等語，然經提示其先前偵訊之陳述，均供承先
    前之陳述屬實，並無重大瑕疵，而對照其前後二次偵訊之證
    言，大致相符，與其警詢證述情節並無顯著歧異，所述事發
    前後親自見聞經過之事實，復與甲 所證大致相符，因認乙 
    偵訊之證言具有相當憑信性與真實性，堪可採信，況乙 於
    原審作證時距案發已逾一年，復依其所述有服用精神憂鬱藥
    及懷孕狀態，尚難以其原審對詰問之事實多回稱：沒有印象
    、不記得、想不起來等語，即謂其證述有前後不一致之情形
    而全然否認其證言之真實性。
　⒊互核甲 及乙 上開證言，大致相符，可知在乙 最後一次返家
    開鎖當時，被告正匆匆忙忙結束對甲 之性交行為，乙 進入
    屋內後即直奔浴室與甲 對話，其等對話當下之時間點，與
    甫結束之性行為間，十分緊密相接，衡諸常情，一般人在如
    此短暫之時間內，所為之反應往往係不加思索，虛偽造假之
    可能性極低。是以甲 在其母親乙 詢問時，立即供稱「阿伯
    對我做出生寶寶的事情」，同時出現「哭」之情緒反應，足
    堪認定甲 指訴遭被告強制性交乙情，尚非虛偽。
　⒋附表一編號1、3至7所示扣案甲 內褲（標示00000000處血跡
    ）、藍色短褲（標示00000000處斑跡，標示00000000、0000
    0000處血跡）、住處棉被（標示00000000、00000000處血跡
    ）檢出相同之男性Y染色體DNA-STR型別，與甲○○型別相符，
    其中附表一編號4藍色短褲標示00000000處以「前列腺抗原
    檢測」法檢測結果呈陽性反應，有前引內政部警政署刑事警
    察局鑑定書可稽。附表一編號1所示甲 內褲標示00000000處
    血跡位在臀部後側內褲中段（偵13766卷一第201頁），與附
    表一編號5藍色短褲標示00000000處血跡位置相對應（偵137
    66卷一第204頁），附表一編號4藍色短褲標示00000000血跡
    位於前方拉鍊下方近生殖器處（偵13766卷一第203頁），附
    表一編號3藍色短褲標示00000000斑跡則位於左側褲管背面
    邊緣大約在臀部與左大腿相連處外側（偵13766卷一第202頁
    ，採證照片以藍色短褲的內面呈現，血跡在短褲背面右側褲
    管，翻轉成正面應為短褲背面左側褲管），另附表一編號2
    內褲標示00000000處位於褲底生殖器處，該處並未檢出被告
    DNA型別。參照鑑定證人即參與本案鑑驗之內政部警政署刑
    事警察局生物科技正鄧瑞林偵查中證述：被害人内褲當初是
    採兩處，第1處是内褲的褲底内層，因為一般性侵害案子，
    該處是最接近女性生殖器處，所以這部分一定會試著進行檢
    測，但這個地方是沒有檢出男性Y染色體的DNA。採驗内褲第
    2處是在内褲標示的00000000處，這處因為有血跡，所以就
    進行檢測。被害人藍色短褲部分是採3處，00000000、00000
    000及00000000等處，3處都有比對出男性Y染色體DNA型別相
    符，被害人藍色短褲之所以會採這3處，其中00000000和000
    00000兩處一開始經目視有血跡，00000000處（依卷證應係0
    0000000之口誤）相對位置剛好是被害人内褲00000000處，
    所以就試著進行檢測，00000000處（依卷證採樣照片應是00
    000000之口誤）是因為有血，而且相對位置是被害人生殖器
    的部位。至於會採驗被害人藍色短褲00000000處，是因為目
    視有可疑的斑跡，該處有點淡黃色的可疑斑跡，在一般實驗
    室白光下沒有透過其他儀器就可以看出有淡黃色的斑跡，那
    時候我覺得它很可疑，所以我就進行該部位的檢測。一般而
    言，證物DNA會受到原始DNA遺留的量及證物所處的環境而異
    ，保存在適當的環境，經過多年之後仍然有可能會檢出DNA
    的型別。我驗過最久的大概1年還可以驗得出來。如果内褲
    沒有清洗檢出的情形比較高，如果有清洗的話，沒有使用洗
    滌劑，血液及精液所留存的DNA量比較多，所以檢出的機會
    比較高。要確認是不是精液，還要透過酸性磷酸酵素、前列
    腺抗原檢測以及顯微鏡檢等方式綜合研判，目前我們實驗室
    是透過顯微鏡檢來確認是否為精液，有些男性可能結紮看不
    到精子細胞，要透過酸性磷酸酵素、前列腺抗原檢測來研判
    是不是精液，如果酸性磷酸酵素是陽性，前列腺抗原檢測也
    是陽性，但是沒有看到精子細胞，我們會研判這個斑跡是精
    液的可能性高。從偵一卷（即偵13766卷一）第201頁和204
    頁照片，可以看出内褲上留的血漬顏色較深，藍色短褲的血
    漬顏色較淺，所以研判是内褲滲漏到外褲的可能性較高等語
    （偵13766卷二第191至192頁、第193、194、195、196頁）
    。對照甲 證述案發當時適生理期間，有使用衛生棉，則甲 
    在與被告性行為時，因乙 第四度返家開二道鎖急於進門，
    甲 裸身跑進浴室清洗身體，之後穿上衣褲，因生理期未結
    束，勢必會在內褲內側墊上衛生棉，因而鑑定證人鄧瑞林在
    內褲褲底內層採證（即附表一編號2標示00000000處）未檢
    出男性Y染色體DNA，符合此項客觀事實，而內褲標示000000
    00處（附表一編號1）對應的藍色短褲標示00000000處（附
    表一編號5）的血漬均在臀部背面中段位置，參照鑑定證人
    鄧瑞林證述：內褲血漬顏色較深，藍色短褲血漬顏色較淺，
    研判是內褲滲漏到外褲的可能性較高等語，則依一般女性生
    理期間使用衛生棉的客觀經驗，該滲漏在內褲、短褲的血漬
    位置適在衛生棉的後端，在人體平躺狀態時，礙於衛生棉長
    度的限制，少量經血滲漏至內褲後端，再沾附到相對應位置
    的藍色短褲內側，實屬常見。藍色短褲標示00000000處的淡
    黃色斑跡（附表一編號3），血跡檢測為陰性，藍色短褲標
    示00000000血跡（附表一編號4），位置在短褲前端拉鍊下
    方近生殖器處，上開斑跡、血跡均檢出被告DNA型別，其中0
    0000000血跡前列腺抗原檢測為陽性，顯然這2處都沾附到被
    告的體液、精液。被告在案發時既有射精的事實，如附表一
    所示內褲、藍色短褲及棉被經採證未驗出精液，不無因甲 
    事發當時隨即清洗身體及採證時間距離案發時間長達1個月
    之久的緣故，既然甲 在性交後隨即清洗身體，沾附在其身
    體上的精液在1個月後的驗傷採證時，應已不會再留存，但
    在事隔1個月後仍能在內褲背面中段與藍色短褲3處血漬中檢
    出被告DNA型別及前列腺抗原，可見被告體液、精液是混合
    甲 經血滲漏至扣案內褲與藍色短褲，事隔一個月，內褲更
    換清洗應屬常態，且褲底在生理期因墊衛生棉之故，故經血
    不致於沾附至內褲褲底生殖器處，但藍色短褲的3處血漬檢
    出被告DNA型別及男性前列腺抗原（附表一編號3至5所示）
    ，可推認有二種情況，一為案發時被告的精液即沾附其上，
    另一種情況為案發後不久射入甲 陰道內的精液隨著經血滲
    漏至內褲與藍色短褲相對應處，藍色短褲可能至採證當時未
    及清洗，故留存3處明顯的血漬，此與許多人未必經常清洗
    外褲的使用習慣，並無特別相異之處，何況乙 於偵查中證
    述：沒有洗的衣褲是放在床頭櫃旁的洗衣籃，一星期拿去住
    處附近的洗衣店，使用自己準備的清潔劑等語（偵13766卷
    二第259頁），因此扣案內褲背面中段的血漬，非無可能因
    重覆穿著，或如鑑定證人鄧瑞林所述未使用洗滌劑清洗而仍
    留存其上之故。另採證棉被其中2處血跡均檢出被告DNA（附
    表一編號6、7所示），此與甲 偵訊時證述：確定與被告性
    交時棉被有在床上等語（偵13766卷二第9頁），核屬相符，
    堪認該棉被上的兩處血跡，應是混合甲 經血與被告的精液
    沾附其上。對照甲 於偵查及原審審理時始終證述被告生殖
    器有插入其體內，於109年9月26日偵訊時證述：被告有射精
    在其體內，再於109年12月15日偵訊證述：被告的精液有從
    其私密處（指陰道）流出來，有流到床上等語，佐以案發時
    適為甲 生理期，被告射入甲 體內的精液混合甲 經血流出
    沾附在附表一所示內褲、藍色短褲及棉被上，足證甲 關於
    遭被告強制性交之指訴，符合採證鑑驗之客觀事實，自堪可
    採信。被告否認與甲 性器有接合，要屬卸責之詞，不足採
    信。
　⒌本案甲 、乙 並未在第一時間報案，乙 於偵查中表示：甲 
    沒有意願去驗傷。那時候有受被告的恩惠，（所以妳一開始
    是因為被告對你們不錯，才決定不報案？）當初是這樣想的
    。後來甲 有經過心理諮商師，轉到社工那裡等語（警卷第2
    4至25頁，偵13766卷二第259頁）。甲 則稱：因為害怕媽媽
    去提告被被告知道，怕被告想要傷害我跟媽媽（警卷第18頁
    ）。媽媽說要帶我去報警，可是因為那時被告叫我不要跟任
    何人講這件事，因為被告是警察，我也會怕等語（原審卷第
    266頁）。由於甲 、乙 為單親家庭，且為經濟弱勢，被告
    具警察身分，多次金錢資助，在本案案發之前對甲 母女多
    所關心、照顧，甲 、乙 在案發後陷入焦慮、猶豫、惶恐，
    因而未於第一時間報案，難謂違反常情，反足以證明在本案
    之前，甲 母女對於被告的金錢資助與關心，心存感恩，對
    於被告警察的身分甚為信任與依賴，互動良好，因而未在第
    一時間報案，在此情況下，應無干冒誣告、偽證罪之風險，
    誣指被告強制性交甲 之動機，適足以證明甲 、乙 指訴被
    告本案犯行具有相當程度之憑信性與真實性。其次，參照證
    人即臺南市政府社會局社工吳○○於偵查中具結證述：109年7
    月9日開始受理，我是收到被害人（即甲 ）就讀學校通報，
    陳述有遭受媽媽的朋友疑似有性侵害的情形。109年7月13日
    14時30分左右到甲 家裡，一開始跟甲 提到這件事的時候，
    甲 的情緒還可以，談到比較後面的時候，提到被告有對她
    做一些插入性的行為，甲 情緒就有比較明顯的起伏，就說
    對方是警察，為什麼警察可以做出這樣的行為。後續有跟甲
     及媽媽提到有無要走司法程序，甲 就頭低眼眶泛淚，有點
    把頭埋在棉被裡面。甲 提到影響她的睡眠不安穩，如果聽
    到一些聲響，會擔心對方是否會再來找她們。7月13日有對
    甲 提到要驗傷，但她的情緒反應比較大，甲 重覆提到她很
    害怕，有點是害怕這件事情有其他人知道。我有問過甲 ，
    她是擔心對方是警察。（甲 為何不願意去警局作筆錄？）
    因為對方在該處服務，怕對方知道她們有去報案等語（警卷
    第20至21頁），對照卷內確實沒有甲 的警詢筆錄，甲 係10
    9年7月23日始至臺南地檢署溫馨談話室接受檢察官第一次偵
    訊（警卷第13頁），復參甲 於原審證述：媽媽看到我精神
    狀況不好，媽媽一直勸我，叫我真的要去提告，我跟社工師
    聯絡後決定要提告等語（原審卷第295頁），可見本案並非
    甲 、乙 主動報案，而是甲 先接受心理諮商，經由學校通
    報臺南市政府社會局，社工介入後，始提出本案告訴。
　⒍關於甲 於本案後的情緒反應，雖甲 未依檢察官安排接受精
    神鑑定，然參照臺南市政府家庭暴力暨性侵害防治中心性侵
    害案件案情摘要表，社工員於「被害人創傷評估欄」記載：
    1.案發後嫌疑人有再來案家，案主（指甲 ）擔心與嫌疑人
    有獨處而感到害怕，案主也擔心嫌疑人是否會做出對案主及
    案母危害安全的舉動。2.提及案情，案主有出現摳手指，並
    提及嫌疑人是警察，怎會做出這樣的情事，案主出現氣憤情
    緒，有提高分貝、出現哭泣的反應。」（他卷第5頁）。甲 
    於109年7月28日前往○○醫院驗傷時，診斷醫師於被害人「身
    體傷害描述」欄記載「因被害人情緒激動不願重複敘述過程
    」，於「檢查結果」欄「四肢部」記載「左手前臂約2×3cm
    割傷已結疤，個案自述為自己前天自己割的」，並於「其他
    補充說明」欄記載「哭泣不語，不願重覆敘述案發過程」（
    見警卷密封袋○○醫院受理疑似性侵害事件驗傷診斷書），均
    足以證明甲 因本案受有創傷，曾接受心理諮商，即便是面
    對醫護人員，也不願再重複陳述事發經過，甲 受害時為年
    僅12歲之幼女，甫國小畢業，承受壓力的程度自不能與成年
    女子相比擬，對甲 而言，被告身為警察執行公權力保護弱
    小可全然信任依賴的強而有力的形象，在本案發生後，頓時
    成為甲 無力也不敢抗衡的巨魔，則甲 未在第一時間前往驗
    傷報警，嗣又缺席檢察官安排的精神鑑定，不願對醫護人員
    重複陳述本案經過等情，實非全然無因，自不能遽然否定其
    前述證言之憑信性與真實性。
　⒎對被告否認犯罪所為辯解不予採信之理由　
　⑴被告對於與甲 獨處期間，究竟發生何事，偵查及原審之供詞
    完全不同。於警詢時先供稱：我到甲 租屋處後，就摸甲 額
    頭，我說沒有很燙，乙 說有給她吃過藥，我說要不要先帶
    去看醫生，乙 說有先吃退燒藥。後來乙 問我是否有喝酒，
    我回答是，她問我還想不想喝，我反問她想喝嗎，她說好，
    我就拿1千元給乙 ，後來乙 就買了6瓶百威啤酒回來，她還
    拿一瓶給女兒喝，我問你女兒在發燒，你還拿給她，她說女
    兒想喝我也阻止不了，我們3人就開始喝啤酒，喝完6瓶後，
    乙 又出去買了6瓶回來喝，但沒有喝完我就回新營去了云云
    ；於偵查中面對檢察官2次偵訊時亦稱：「（你有無與甲 於
    109年6月21日下午乙 去○○的時候，在甲 ○○區住處發生性交
    行為？過程如何？）沒有發生過性交行為」、「（你有無在
    甲 、乙 ○○區租屋處性交或是打手槍過？）沒有」、「（你
    有無留精液在甲 、乙 ○○區租屋處？）沒有」、「（你確定
    你都沒有碰過甲 的外褲嗎？）都沒有」、「（為何在取自
    甲 藍色短褲有採到你的DNA？）我不知道」、「（《提示偵1
    3766卷二第199至200、205至206頁内政部警政署刑事警察局
    109年8月6日刑生字第1090080239號函鑑定書》為何棉被與你
    的DNA型別相符，有何意見？）我沒有做就是沒有做，有做
    我會承認」、「《提示偵13766卷二第199至200、202至204頁
    内政部警政署刑事警察局109年8月6日刑生字第1090080239
    號函鑑定書）為何被害人藍色短褲與你的DNA型別相符？）
    我沒有做就是沒有做，有做我會承認」、「（《提示偵13766
    卷二第199至200、201頁内政部警政署刑事警察局109年8月6
    日刑生字第1090080239號函鑑定書》為何被害人内褲《即臺南
    市立○○醫院109年7月22日採證之疑似性侵害案件證物袋乙盒
    》與你的DNA型別相符？）我沒有做就是沒有做，有做我會承
    認。我真的沒有要欺侮她的意思」云云，嗣於原審準備程序
    時始改稱：係甲 主動云云，前後供詞迥然不同，其否認犯
    行所為辯解之可信度已然甚低。以被告於案發時擔任警察職
    務長達20多年，亦知偵查不公開之訴訟程序原則，具偵查職
    務的公務員不會任意將案情通知被告家屬，倘事實過程真如
    被告所辯係出於甲 的主動挑逗，何以在警詢、偵查均未提
    及此項對其有利之事實？被告於偵查即委任律師，倘真有所
    謂情節較輕之犯行，加上檢察官已就前述鑑定結果，質疑何
    以在甲 內褲、藍色短褲及租住處棉被上，均驗出與被告Y染
    色體DNA型別相符之跡證時，依常情，理應在當下或至少相
    隔未久後與辯護人討論向檢察官供述事實真相，而非一昧的
    全然否認犯行，遲至起訴後，原審準備程序時始提出因甲 
    主動挑逗，致其因而犯下刑法第227條第2項準強制猥褻罪之
    供述？顯見此項承認輕罪之辯解，非無偵查中未及杜撰說詞
    所致。更何況被告此項辯解，與甲 、乙 證述情節，相去甚
    遠。
　⑵被告以甲 及乙 對被告射精位置之描述不同，對於被告案發
    時，究竟是著三角形或四角形內褲，亦不一致，因認甲 、
    乙 指證不足採信云云。
　①按證人之證述有部分前後不符，或相互間有所歧異時，究竟
    何者為可採，法院得本於自由心證予以斟酌，作合理之比較
    ，依據經驗法則予以判斷，定其取捨，尤其關於行為經過之
    細節，難免因人之記憶客觀上之侷限或時隔日久而有錯誤，
    或因證人之個人原因，未能完整陳述，然苟於其基本事實陳
    述之真實性無礙時，仍非不得予以採信，非謂一有不符或矛
    盾，即認其全部不可採信（最高法院101年度台上字第6450
    號判決參照）。
　②關於甲 、乙 對被告案發時所著內褲樣式之指證，因被告至
    原審審理時，已坦承內褲有脫下（不論依甲 指證是被告自
    己脫下，或如被告所辯是遭甲 脫下），與被告偵查中完全
    否認與甲 有任何性行為之情事已有不同，加以被告案發當
    日穿著之內褲樣式要非本案重點，觀之甲 對於「被告之內
    褲有脫掉」此一重要事項，自偵查至原審，既始終證述一致
    ，嗣後經調查亦認定此部分指述屬實，甲 實無需故意對非
    重要事項予以謊稱，而削弱自己證言之憑信性。退萬步言之
    ，縱如被告所辯，甲 此部分證述有誤，觀諸甲 所證被害情
    節，可知案發當時，應係處於極度慌張、不知所措之狀態，
    一般人處此情境下，對於細節事項，無法為鉅細靡遺的記憶
    ，在所難免，尚難因此項極細微之瑕疵而否定甲 其餘證言
    之可信度。反觀被告於原審所辯，被告之內、外褲均係由甲
     慢慢褪下云云，若果真如此，甲 對於自己親手、慢慢脫下
    之被告內褲樣式，豈會記憶不清。是被告此部分所辯，顯不
    合理，而無足採。　
　③至於甲 對被告射精位置之指證，對照甲 於第一次偵訊時即
    已指稱，被告射精在其體內，但有流出來等語，及其母親乙
     於偵查中之證述，甲 告知係射在鼠蹊部附近等語，乙 證
    述之鼠蹊部附近與甲 證述有流出來之部位，實相差不遠，
    且以案發當時之惶恐、慌亂程度，能冷靜清楚記憶射精之位
    置，恐為未滿14歲，又生病中之甲 力所未逮。此亦可由甲 
    、乙 對於案發當日，乙 究竟外出幾次，所為證述明顯與監
    視器不符，而甲 及乙 對於「乙 外出幾次」此點，有何故
    意為虛偽不實指證之動機，其2人竟均為不同於監視器畫面
    之證述，益可見渠等應係受限於案發當時之情境，導致對過
    程細節處無法如攝影機、錄音機等機器般，為鉅細靡遺、分
    毫不差之察覺及記憶。除此之外，有關被告於案發時有無自
    備啤酒、被告叫乙 外出買酒時，向乙 所講述之話、甲 對
    於案發時，究竟係經期期間或剛結束、甲 為何會在乙 第四
    度返家時跑進廁所等細節，同樣亦有受限於人之觀察力及記
    憶力，而呈現若干差異，是渠等對細節處，縱有前後未完全
    一致的陳述，亦不足以動搖其等就本案基本事實證詞之可信
    度。　
　⑶被告辯稱本案係甲 要求被告代為償還乙 之債務，而主動投
    懷送抱，且質疑乙 為何獨留生病中之甲 與被告獨處云 云
    。
  ①被告與甲 及乙 於案發當日已相識10日，期間每天都互動頻
    繁，被告亦曾半夜單獨與甲 在租屋處外碰面，並且抱過甲 
    ，此節亦據被告於警詢供述屬實。另甲 還尊稱被告為「阿
    伯」，且被告當時仍具警員身分，被告在甲 及乙 之心目中
    ，應屬於可信賴之長者、恩人，此由乙 於偵查中曾證述：
    我想被告是警察應該不會知法犯法，我就想順便去買吃的等
    語（警卷第23頁)，即可明證。況且在案發之前，被告自承
    多次予以金錢資助，表達關心、照顧之意，乙 母女因此卸
    下心防，並無違反常情，被告此項質疑，不足為有利被告之
    認定。
  ②至本案究竟有無可能如被告所辯，甲 是為了要求被告給予金
    錢上之援助而主動投懷送抱？依照附表二顯示被告與甲 LIN
    E聯繫資料，可知甲 的手機在本案發生前之109年6月17日，
    即發訊息向被告求助，表示乙 積欠「Y林仔」本金3萬元、
    要償還當舖利息及房租，需要1萬6千元先應急，而被告對此
    要求亦未拒絕幫忙。姑且不論乙 於原審曾證述其會使用甲 
    的手機傳訊息（原審卷第317頁），即使認為甲 確曾為其母
    乙 向被告要求金援，被告既未曾拒絕，甲 何致需要以桃色
    來換取？何況參照被告上訴本院後供述：乙 說她借貸的錢
    怎麼還不幫忙還，我說我車貸的錢還沒有下來，還無法幫忙
    ，那天甲 問我怎麼還不幫她母親的忙，我的車貸是6月23日
    下來等語（本院卷第328頁），則被告既然已經申請車貸，
    並應允待車貸下來協助乙 還款，基於甲 、乙 先前曾接受
    被告金錢資助，對被告信任有加，可預期被告會協助還款，
    甲 又何致於必須主動挑逗被告來換取金援？又本案倘係甲 
    、乙 謀議設局，乙 假借外出買酒離開租住處，大可在外面
    待得久一點，使被告與甲 有更長的獨處時間，以遂行設局
    計畫，然由乙 租住處外監視器所見（警卷第77至93頁），
    乙 當日下午第一次騎車外出期間為13時02分至13時07分（
    監視時間快5分23秒），第二次騎車外出時間為13時48分至1
    3時52分，第三次騎車外出時間為13時58分至14時03分，第
    四次騎車外出時間為15時至15時32分，其中二次到○○○○○○購
    買啤酒，一次至○○便利商店，有各該商店監視器翻拍照片、
    ○○○○○○購買百威啤酒之發票2紙及○○便利商店發票1紙在卷可
    查（警卷第97至109頁），乙 對於當日騎車外出的次數前後
    證述沒有完全相同，但證述二次至○○○○○○購買啤酒及到○○便
    利商店買熱狗，並參其偵訊證述：外出時沒有鎖門，自○○便
    利商店回來時敲門，被告在門邊稱其與甲 尚未講完話，要
    乙 出去再繞一下，乙 又再騎車外出，嗣因頭暈才回家，發
    現家裡二道門鎖都鎖住，開鎖要進入時，被告問其是不是小
    樂，進入後發現被告只剩下一條四角內褲等情（警卷第23頁
    ），所述與客觀證據顯示的事實要屬一致，足認非虛，則倘
    係事先設好的局，乙 何致於在1個多小時內四度進出租住處
    ？足認被告此項質疑的真實性，令人存疑。再由被告供稱：
    在本案發生以前，就已知悉乙 之債務缺口高達10餘萬元，
    其曾拿3萬予乙 ，本案發生當日，甲 有要求幫忙償還「Y林
    仔」之3萬元債務等情，足見縱使被告答應幫忙清償「Y林仔
    」之債務，乙 仍然負債，以當時甲 及乙 並無其他可請求
    資助之對象，甲 何以在本案發生後，即突然對被告之關懷
    冷淡以對，不若先前熱絡聯繫？縱使曾接聽過1次電話，及
    回覆2次訊息，亦非甲 主動聯繫，而是被動接聽及應乙 要
    求才回覆訊息，此節亦據甲 於原審審理中證述明確，甲 不
    顧自己與乙 經濟上之困境，一反過去對被告的熱絡，疏離
    被告，衡諸常情，必然事出有因。雖被告辯稱：於7月初才
    沒有理甲 她們云云，然此項辯解，已與附表二所示與甲 LI
    NE聯絡紀錄不符。再者，甲 於原審明確證述：「（6月26日
    後，你有無再跟被告聯繫？）沒有」、「（《提示他卷第27
    頁LINE對話紀錄翻拍照片》7月3日被告有說『我今天去臺中處
    理事情，手機沒有開機，剛剛才看到訊息』，你是否知道是
    什麼訊息？）不知道」、「（你有傳訊息給被告嗎？）沒有
    」、「（是媽媽傳的嗎？）不知道」、「(《請求提示他卷第
    31頁LINE對話紀錄翻拍照片》19時42分的對話是否是你傳的L
    INE？)不是我傳的」、「（是否是媽媽傳的？）是」、「（
    知道為何媽媽要用你的口吻傳嗎？）不知道。」、「(《請求
    提示他卷第31頁LINE對話紀錄翻拍照片》在18點14分時，『對
    方沒我辦法無法上訴』的訊息是誰傳的？）媽媽傳的」、「
    （你剛剛說媽媽的標點符號是比較多的對嗎？）是，但我不
    會用媽媽的LINE傳訊息給被告」、「（《請求提示他卷第31
    頁LINE對話紀錄翻拍照片》7月3日11點23分的對話紀錄內容
    為『阿伯，當舖的帳媽媽今天要匯錢，但是我們身上都沒有
    錢吃飯了』，這是誰講的？）媽媽」、「（媽媽為何又用你
    的名義去講？）不知道」、「(《請求提示他卷第31頁LINE對
    話紀錄翻拍照片》7月3日的1分10秒跟13秒的通話部分是何人
    跟何人的對話？）媽媽跟被告」等語。倘如被告所稱，係其
    主動疏離，何以被告於偵查中面對檢察官提問「為何甲 在1
    09年6月21日之後不太理你的訊息?」時，僅答「我不知道，
    不曉得是不是管她太多了，還是怎麼樣」、「我不知道什麼
    原因，但是她有主動傳LINE給我」（偵13766卷一第158頁)
    ，所述與甲 上開陳述完全不同。復參乙 於偵訊時已證述：
    「（《提示他卷第31頁109年6月29日20時17分訊息》是誰傳訊
    息給被告說『阿伯，剛剛媽媽忘記跟你借錢』？）是我用甲 
    的手機傳給被告的，因為被告對甲 比較疼，他也有跟我說
    過，不是因為甲 的話他根本不會理我。」、「（《提示他卷
    第31頁109年7月3日11時23分訊息》是誰傳訊息給被告『阿伯
    ，當舖的叫媽媽今天要匯錢』？）是我傳給被告的。」、「
    （《提示他卷第27頁109年6月24日8時03分訊息》）是誰傳給
    被告訊息『有，昨天6點多拿去的』？）是我傳的，是我用甲 
    的LINE回被告的。」等語（偵13766卷二第26頁），益證被
    告辯稱本案係因甲 主動挑逗而為合意猥褻行為，在案發後
    仍有與甲 互動云云，顯非事實。　
　③被告上訴本院辯稱：案發時我是躺著，甲 先脫掉我的外褲、
    內褲後，才脫掉自己外褲，保留內褲，有脫掉上衣，保留「
    小可愛」，當時有制止甲 ，故甲 沒有脫下內褲，甲 坐在
    我性器官上面搖跟摩擦，撫摸我生殖器，後來有摩擦我才射
    精，但我沒有插入云云（本院卷第330至331頁），辯護意旨
    援引附表一所示扣案物採證鑑驗出被告DNA的位置在內褲、
    藍色短褲屁股的位置，以證明被告所辯為真。惟被告此部分
    所辯，非但與甲 偵查及原審前後一致證述之情節迥異，附
    表一鑑驗結果亦無法佐證被告此部分辯解，倘甲 確是穿著
    內褲坐在被告生殖器上搖與摩擦，並以手撫摸被告的生殖器
    ，被告射精接觸甲 身體最可能的部位應是甲 的生殖器與尿
    道處，甲 內褲外側在生殖器周圍應會沾染大量的精液，且
    甲 適生理期，內褲會墊衛生棉，甲 又以坐姿摩蹭被告的生
    殖器，何以經血會混合被告的精液沾染到甲 內褲背面中段
    即附表一編號1的位置？又依被告所辯，當時甲 已經脫掉自
    己的外褲即藍色短褲，何以內褲對應的附表一編號5藍色短
    褲背面中段亦有混合甲 經血與被告DNA的血漬？再甲 既然
    穿著內褲又墊著衛生棉，棉被上應只會採到有被告精液沾染
    到的DNA，但附表一編號6、7所示棉被上採到的是血跡，即
    混合甲 經血與被告體液或精液的血漬，據上，附表一所示
    鑑驗結果不足以佐證被告此部分辯解，無從為有利被告之認
    定。
　④被告上訴否認其性器官有插入甲 性器官或與之接合之事實，
    辯護意旨以臺大附設醫院之鑑定意見，係推測、假設性問題
    而不足採信。經查，甲 年僅12歲，介於兒童進入青少年之
    成長期，甲 於本案始終證述被告性器有插入其性器或與之
    接合，業如前述，臺大附設醫院依檢察官囑託鑑定而查覆「
    2.由○○醫院109年7月22日之照片及○○醫院109年7月28日照片
    中，未見確認之處女膜陳舊性裂傷，但處女膜4點鐘、6點鐘
    及8點鐘位置有深淺不同之凹陷。3.無法看出陳舊性處女膜
    破裂或疑似陳舊性處女膜破裂，並不能就認為被害人未受侵
    入所以未留傷痕，因為處女膜有癒合能力，可能使受傷的處
    女膜癒合到看不出有傷的狀態。4.12歲女童即使遭陰部性侵
    害之後，因女童有癒合能力，可能使處女膜癒合到無法確認
    有傷痕或看不出有傷痕的狀態。一般而言，兒童的癒合能力
    良好。5.遭陰部性侵害後，處女膜傷痕在一週内即可完全或
    部分癒合到看不出傷痕，或只有淺凹陷而無法確認曾有裂傷
    的狀態。6.性侵害被害人處女膜日後癒合到難以辨識有傷的
    情況，在實務上很常見，在文獻中也有清楚記載，因為女性
    的處女膜有癒合能力。7.月經來時，因有大量液體潤滑陰部
    ，所以可能使陰部或處女膜較不易有撕裂傷或傷痕較輕微。
    」(偵13766卷二第269至289頁含附件文獻)，對照被害人甲 
    本案所陳有遭被告以性器插入其性器之事實、甲 正要進入
    青少年，且甲 驗傷時間距離案發時間已逾1個月，甲 的指
    證與鑑定意見呈現的事實相符，臺大附設醫院既為具有醫學
    專業之鑑定機關，以鑑定機關之名義出具鑑定意見書，本其
    專業知識就檢察官囑託之相關疑義詳為說明，並附具相關的
    文獻紀錄，自堪可採信，鑑定意見所稱無法看出陳舊性處女
    膜破裂，不能就認為未受侵入所以未留傷痕，12歲女童的癒
    合能力良好，月經來時，因有大量液體潤滑陰部，較不易有
    撕裂傷或傷痕較輕微等情，與一般人的認知亦相去不遠，並
    無顯著瑕疵或違反事理之處，自足為甲 證言之補強證據，
    辯護意旨徒以假設性問題否定上開鑑定意見之證明力，尚難
    憑採。　　
　⑷至被告以甲 沒有大聲呼救，未向鄰居求救等情，以佐證其未
    違反甲 意願云云。惟按刑法第221條第1項所稱之「其他違
    反其（被害人）意願之方法」，係指該條所列舉之強暴、脅
    迫、恐嚇、催眠術以外，其他一切違反被害人意願之方法，
    妨害被害人之意思自由者而言。是以，行為人縱未施用強暴
    、脅迫、恐嚇、催眠術等方法，惟其若係以其他方法營造使
    被害人處於無助而難以、不易或不敢反抗之狀態，且此狀態
    在客觀上足以壓抑、妨害或干擾被害人之性自主決定權者，
    亦屬「其他違反其意願之方法」之範疇。再行為人所採用違
    反被害人意願之方法，是否在客觀上足以壓抑、妨害或干擾
    被害人之性自主決定權，應審酌行為人及被害人之年齡、體
    型、社會歷練及所處環境等具體情狀而為綜合判斷。至於發
    生妨害性自主行為之際，被害人有無喊叫、呼救、肢體掙扎
    或抵抗等事項，於判斷行為人所為是否違反被害人之意願時
    ，雖可作為重要參考依據，但尚未可一概而論。於被害人係
    兒童或未滿14歲之情形，宜參照聯合國「兒童權利公約」第
    19條第1 項規定之意旨、「公民與政治權利國際公約」第24
    條第1 項、「經濟社會文化權利國際公約」第10條第3 項及
    上開後兩公約施行法第2 條等規定，從特別保護兒童或未滿
    14歲之被害人角度，從寬解釋「違反被害人意願之方法」之
    意涵，不必拘泥於行為人必須有實行具體違反被害人意願之
    方法行為。祇要行為人營造使兒童或未滿14歲之人處於無助
    而難以、不易或不敢反抗狀態，而此狀態在客觀上顯然足以
    壓抑或干擾、妨害被害人性自主意思者，即足當之（最高法
    院108年度台上字第3409號判決參照）。甲 於原審審理時已
    明確證述：當時已經沒力氣，我被被告灌酒，人還在發燒，
    沒辦法大聲呼救，我們家附近都沒有人等語。審酌甲 年僅1
    2歲，甫國小畢業，未經世事，被告為年逾40歲之資深警員
    ，閱歷豐富，雙方不僅在年齡與體型上有巨大差距，被告掌
    控環境的能力也明顯優於甲 ，雖彼此相識僅10日，但依被
    告所述，甲 母女為單親且經濟弱勢，已多次金錢資助，復
    由附表二所示被告與甲 的LINE對話，甲 短短10日即視被告
    為長輩，足認信任、依賴有之，被告對甲 因而有相當程度
    的權威性，甲 已證述案發當下有向被告說「不要」、「阿
    伯請你不要這樣子」，並有推開被告的動作等情，已明示無
    與被告性交之意願，且當時在場僅被告與甲 二人，甲 實處
    於無助難以抗拒之狀態，通常遭受性侵害的被害人，即便是
    成年人，都難免伴隨著羞愧、不欲人知、難以啟齒的情況，
    於受害當下往往驚嚇致不知所措，要難期待年僅12歲的甲 
    奮力反抗，大聲向外呼救。是甲 縱未對外大聲呼救，要不
    足為有利被告之認定。
　⒏綜上，被告於上開時地，對甲 為強制性交犯行，已事證明確
    。
　㈢本案爭點二：被告對甲 為強制性交行為，是否係假借警員職
    務上之機會為之?
　⒈按公務員假借職務上之權力、機會或方法，以故意犯本章（
    刑法第4章瀆職罪）以外各罪者，加重其刑至二分之一。但
    因公務員之身分已特別規定其刑者，不在此限，刑法第134
    條定有明文。刑法第134條關於公務員犯罪加重處罰之規定
    ，祇以假借職務上之權力、機會或方法而故意犯瀆職罪章以
    外各罪為已足。所假借者，職務本身固有之事機，固不論矣
    ，即使由職務上所衍生之機會，亦應包括在內（最高法院10
    0年度台上字第6409號判決參照）。又凡公務員故意犯瀆職
    罪章以外之罪，除有該條但書所載之情形外，苟於職務上之
    權力、機會或方法，一有假借，即應加重其刑至二分之一；
    蓋以公務員若利用其職務上之權力、機會或方法，故意犯罪
    ，則其職務，轉成為其犯罪時之手段、工具，已侵害及國家
    權力之尊嚴與信用，自不能與常人犯罪同視（最高法院 83
    年度台上字第1716號裁判要旨參照）。
　⒉經查：
　⑴乙 係於109年6月11日中午，帶同甲 前往○○區派出所報案而
    認識被告，被告並約其2人於同日下午在○○○見面，之後即互
    留電話等情，業據乙 於偵查中證述：當初我是因為被詐欺
    ，到○○區派出所才認識被告的，我是在109年6月11日中午12
    點到1點去報案的，我跟被告說要備案，被告說現在沒有備
    案這個名詞只有報案，他問我是否要提告，還說提告不見得
    可以把我的錢拿回來，也不一定找得到詐騙我的人，後來被
    告說叫我們去○○○等他，他會再去跟我們講解要怎麼偵辦此
    案子，然後教我們怎麼被防詐騙的手法，因為他說現在詐騙
    手法很多。我騎機車載甲 ，大概快下午2點多到○○○，被告
    隔一下子才騎公務警用機車過來，後來我們就到廟公泡茶的
    地方，被告就跟廟公說他有事情要跟民眾說，請廟公迴避一
    下，之後跟廟公借地方跟我們說現在詐騙集團的手法，我們
    在那邊待約一個多鐘頭，然後被告講完之後有留我們的電話
    ，被告也有寫他的名字、電話跟派出所的電話給我，之後我
    們就各自離開。當天只有留下電話，LINE是隔一天因為加入
    電話就跑出被告的聯絡LINE等語綦詳（警卷第21至22頁）。
    證人甲 於原審審理中亦證述：109年6月11日中午12時左右
    ，因為媽媽遭詐騙，而去○○分局報案，報完案後，被告跟我
    們說他晚一點要約我們去○○○，跟我們講詐騙的事，然後我
    們就去○○○找他，當天被告在○○○有留下LINE，我們當天互加
    LINE等語（原審卷第258至259頁）。並有○○○監視器畫面擷
    圖11張（警卷第53至58頁）在卷可佐。　　
　⑵被告於109年6月11日12時至14時（即乙 與甲 至○○派出所時
    ）係輪值「備勤」勤務，同日14時至16時係輪值「違停零容
    忍專案（機巡）」勤務，有臺南市政府警察局○○分局○○派出
    所109年6月11日19人勤務分配表1紙在卷（警卷第49頁）。
  ⑶乙 及甲 於上開時間前往○○派出所報案，是否屬被告職務上
    應處理之事務？其備勤之工作範圍有無包含受理民眾書面或
    口頭報案？
　①依卷附臺南市政府警察局○○分局110年4月28日南市警○偵字第
    1100177691號函稱：依據警察勤務條例第11條第1項第6款規
    定，備勤：服勤人員在勤務機構內整裝待命，以備突發事件
    之機動使用，或臨時勤務之派遣。備勤勤務亦包含突發性之
    叫民眾報案事項。民眾報案，如未備妥報案所需證據，依實
    務所見，如報案內容屬緊急急迫性，仍應立即受理，並給予
    必要性之協助；如非急迫性報案情事，可視當事人意思，俟
    其補足完整證據後，再一次性受理（原審卷第217頁）。再
    依證人即○○派出所所長陳○○於原審證述：民眾到派出所報案
    ，值班人員會先問民眾的需求，了解狀況後，所內會有備勤
    人員來處理民眾的案件，若來報案當時資料不齊全，後面再
    補資料的話，也是由當初受理的備勤人員繼續辦理等語（原
    審卷第343至361頁），可知乙 因遭詐騙而於109年6月11日
    前往○○派出所報案時，雖未備妥相關資料，然當下依勤務分
    配既然應由擔任「備勤」之被告處理，自屬被告職務上應負
    責之事務。　　
　②至於乙 嗣後雖未至派出所補提資料，且證人陳○○於原審理亦
    證述：乙 這件詐欺案，我看工作紀錄簿都沒有寫，所以後
    續沒有承辦人員等語（原審卷第349頁），另被告亦一再辯
    稱乙 於109年6月11日當天，僅係詢問性質，依規定不需開
    立報案三聯單云云，然乙 於前往○○派出所當天，究竟是否
    應開立報案三聯單，或是否需登載在受理案件登記表等情，
    實無礙於乙 遭受詐欺案件屬於被告職務上應負責事務之認
    定。蓋如前述，當下分配予擔任「備勤」之被告時，即屬被
    告職務上應負責之事務，之後之處置不論有無依照規定處理
    ，無礙於該條規定「職務」之範疇。
　⑷被告假借職務上衍生之機會而遂行本案犯行之判斷
　①被告於乙 及甲 來○○派出所後，當日又藉口要如何防詐騙邀
    約在○○○見面，且被告前往○○○時，係輪值擔任「違停零容忍
    專案(機巡)」勤務，業如前述，然「違停零容忍專案(機巡)
    」之勤務內容，係要騎警用機車去執行交通稽查，舉發違規
    ，倘係利用此一勤務時間，與當事人約到○○○了解案情，並
    不符合常理，真要處理後續事項，應直接約在派出所等情，
    業據證人即○○派出所所長陳○○於原審證述明確，被告挪用勤
    務時間與乙 母女相約在派出所以外之地點見面，已違常理
    。
　②再者，正常之情況，民眾來派出所報案或詢問，警員都會留
    公家電話及自己之職稱、名字，一般不會留下私人電話，另
    警員如遇到民眾因生活困難而來派出所求助時，會用公務體
    系來幫民眾申請補助，也會請當地里長去詢問有無物資可以
    提供，這個處理程序，除了剛畢業，服務不久之警員外，其
    他警員應該都知道，因為我們所內或分局開會時，都會宣導
    怎麼處理，而就我所知，被告擔任警員已經20多年了等情，
    亦經證人陳○○於原審到庭證述綦詳。然被告不僅留下私人手
    機號碼，並自認識開始至案發為止之10日內，頻繁與甲 及
    乙 聯繫，有被告、甲 及乙 之手機LINE對話擷圖在卷為憑
    （偵13766卷一第83至107頁，警卷第127至143頁、第145至1
    51頁），復多次前往甲 、乙 租住處，此據乙 偵訊時證述
    ：被告有時候每天來，有時候二、三天來一次等語（偵1376
    6卷二第25頁），甚至三更半夜前往單獨與甲 見面，此節不
    僅有甲 之證述，及LINE對話可證（警卷第129頁、第135頁
    、第137頁、第139頁)，被告對此亦不否認，種種行徑均與
    一般員警處理公事之方式相違。況且，被告自己之財務狀況
    欠佳，頻頻遭人追債，此有被告之手機與暱稱「雷隊長」、
    「Michael」、「小欣」等人之LINE對話擷圖照片可證（偵1
    3766卷一第67至75頁、第75頁、第77至83頁)，然被告於知
    悉乙 母女積欠當舖本息、無力支付租金，甚至沒錢可吃飯
    之情況下，竟未思及循社會救助途徑以幫助乙 母女應急，
    反而在自顧不暇之情況下，給予數萬元之金援，以換取接近
    甲 、乙 之機會，逐步取得其母女之信任而卸下心防，此參
    乙 於偵訊時證述：使用甲 手機傳訊息給被告，因為被告對
    甲 比較疼，他也有跟我說過，不是因為甲 的話，他根本不
    會理我等語（偵13766卷二第26頁）。被告復於案發當日借
    探視生病的甲 前往渠母女租住處，隨即二度支使乙 外出購
    買啤酒，在乙 三度外出返家欲進門時，藉其與甲 還沒有講
    完話，在門邊要求乙 再出去繞繞，至乙 在外因感頭暈返家
    時，發現家門兩道鎖均遭鎖上，足認被告係有計畫的利用甲
     、乙 信賴其警察職務，對其卸下心防之機會，試圖接近甲
     ，製造與甲 單獨相處的機會，俟機犯案。
　③至於被告雖辯稱：員警對於缺錢之民眾直接資助金錢並非少
    見云云，然對照被告於原審提出之媒體報導，可知合乎常情
    之熱心善舉，亦僅有1、2千元，被告卻資助多達數萬元，已
    不符合常態。況被告本身已債務纏身，自身難保之情況下，
    所為更顯不合理。被告援引甲 於原審證述：我不是因為被
    告有警員身分可以保護我們而與他聯繫等語（原審卷第300
    頁），否認此部分加重犯行，惟利用職務上衍生之機會者為
    被告，並非甲 ，因此甲 主觀上之認知與被告無關，甲 此
    部分所證，並無法為有利被告之認定。被告另以其與甲 母
    女之互動係基於朋友關係，而非警員身分，復案發當日並未
    值勤，係休假狀態，與其警員職務無涉等情置辯，然被告自
    始即是以具警員職務之身分接近甲 母女，取得渠母女的信
    任，頻繁的與渠母女見面、聯絡互動，已達到異乎尋常的程
    度，尤其與甲 的互動，更有違反倫理之嫌，若非被告具有
    警員身分，使單親又處於經濟弱勢的乙 母女對被告產生絕
    對的信賴，認為與被告往來可以受到保護，乙 身為母親，
    應不致於允許甫相識的男子任意進入住處，並與年僅12歲的
    女兒單獨相處，是縱然被告於案發當日前往甲 租住處，非
    關執行警察職務，亦係利用由職務上所衍生之機會而犯本件
    強制性交犯行。　　　
　㈣綜上所述，本案事證明確，被告所辯均不足採信，其犯行洵 
    堪認定。
參、論罪科刑
一、核被告所為，係犯刑法第222條第1項第2款加重強制性交罪
    。其對甲 性交前所為親吻甲 嘴巴、脖子等處之猥褻行為，
    為性交之階段行為，應為性交行為所吸收，不另論罪。被告
    行為時擔任臺南市政府警察局○○分局○○派出所警員，為依法
    令執行法定職務之公務員，其假借職務上之機會，故意對甲
     犯刑法瀆職罪章以外上開之罪，應依刑法第134條前段規定
    加重其刑。
二、撤銷原審判決之理由
　㈠原審以被告假借職務上之機會，故意對未滿14歲之甲 犯強制
    性交罪，事證明確，依刑法第222條第1項第2款、第134條、
    第37條第2項之規定，予以論罪科刑及褫奪公權之諭知，固
    非無見，惟按量刑是否正確或妥適，端視在科刑過程中對於
    各種刑罰目的之判斷權衡是否得當，以及對科刑相關情狀事
    證的審酌是否適當而定。被告上訴雖仍否認犯行，所為辯解
    固不足採信，業如前述，然被告上訴本院後之111年4月1日
    已以170萬元與被害人甲 成立調解，有調解筆錄在卷可稽（
    本院卷第267至268頁），被告已將上述賠償金額交付甲 法
    定代理人乙 收訖，已據乙 具狀表示願意原諒被告，不再追
    究被告之民、刑事責任（本院卷第341頁），甲 於本院審理
    期日在本院提示調解筆錄後，表示對於被告刑度沒有意見（
    本院卷第335頁），則被告縱未坦承本案犯行，但已以金錢
    賠償的方式盡力彌補對甲 造成的傷害，辯護意旨記載乙 現
    未與甲 同住，亦未照顧甲 ，且乙 於作成調解筆錄後，多
    次致電辯護人事務所詢問何時可取得和解款項等情，縱屬事
    實，但此屬甲 與乙 之家庭因素，非本院於本案科刑審酌事
    項，本院亦不會因此即認為被告沒有賠償甲 的誠意。
　㈡檢察官以被告否認犯行，毫無悔意，犯後態度難認良好，認
    為原審判處被告有期徒刑11年，褫奪公權5年，容有過輕，
    提起上訴。被告上訴否認犯行，雖無理由，但已與甲 、乙 
    達成調解，並履行調解之給付完畢，職是，此為檢察官上訴
    後始變更的科刑事項，原判決執為對被告犯罪科刑標準之基
    礎，於本院審理時已有所變更，原審未及審酌此節，而為刑
    之量定，殊難謂為適合，應由本院撤銷改判之。
　㈢爰審酌被告於本案案發時，身為警察之人民褓姆，不思保護
    幼弱，反知法犯法，在甲 生病時，不顧其明示拒絕之意，
    對未滿14歲之甲 強制性交，使甲 身心遭受巨大創傷，在其
    人生歷程中形成難以抹滅的陰影，所為復侵害警察執行公權
    力之尊嚴與信用。被告於99年間有傷害前科，有臺灣高等法
    院被告前案紀錄表足參。被告犯後始終矢口否認犯行，未思
    檢討己過，自偵查至原審，辯解一再改變，耗費司法資源，
    惡性非輕。被告雖提出印有原審判決、被告照片之傳單2紙
    （本院卷第361、363頁），主張係甲 、乙 在被告居所附近
    發放，惟此部分是否確係甲 、乙 所為，尚非明確。考量被
    告上訴本院後已與甲 成立調解，依調解金額履行賠償完畢
    ，犯後態度較原審已有所改變，兼衡被告自述○○畢業之教育
    程度，案發後已離職，現任職於○○工業區某工廠，月收入0
    萬0千元，與配偶已離婚，育有2位未成年女兒，現由前妻照
    顧，目前仍與前妻與2名女兒仍同住之經濟與家庭生活等一
    切情狀，量處被告如主文第2項所示之有期徒刑，並宣告褫
    奪公權如主文第2項所示。
據上論斷，應依刑事訴訟法第369條第1項前段、第364條、第299
條第1項前段，刑法第222條第1項第2款、第134條前段、第37條
第2項，判決如主文。
本案經檢察官劉修言提起公訴，檢察官陳于文提起上訴，檢察官
陳建弘到庭執行職務。
中　　華　　民　　國　　111　　年　　5　　月　　31　　日
                     刑事第六庭  審判長法  官  張瑛宗
                                       法  官  李秋瑩
                                       法  官  林逸梅
以上正本證明與原本無異。
如不服本判決應於收受送達後20日內向本院提出上訴書狀，其未
敘述上訴理由者，並得於提起上訴後20日內向本院補提理由書（
均須按他造當事人之人數附繕本）「切勿逕送上級法院」。
　　　　　　　　　　　　　　　　　　　 書記官  施淑華
中　　華　　民　　國　　111　　年　　5　　月　　31　　日

附錄本案論罪科刑法條：
中華民國刑法第134條（公務員犯罪加重處罰之規定）
公務員假借職務上之權力、機會或方法，以故意犯本章以外各罪
者，加重其刑至二分之一。但因公務員之身分已特別規定其刑者
，不在此限。

中華民國刑法第222條
犯前條之罪而有下列情形之一者，處7年以上有期徒刑：
一、二人以上共同犯之。
二、對未滿十四歲之男女犯之。
三、對精神、身體障礙或其他心智缺陷之人犯之。
四、以藥劑犯之。
五、對被害人施以凌虐。
六、利用駕駛供公眾或不特定人運輸之交通工具之機會犯之。
七、侵入住宅或有人居住之建築物、船艦或隱匿其內犯之。
八、攜帶兇器犯之。
九、對被害人為照相、錄音、錄影或散布、播送該影像、聲音、
    電磁紀錄。
前項之未遂犯罰之。
附表一       編號 扣案物名稱 採樣標示號碼與樣貌 採樣位置 鑑驗結果 採樣照片出處 備註 1 內褲 00000000 血跡 臀部後側內褲中段 檢出被告DNA-STR型別 偵13766卷一第201頁 對應編號5位置 2 內褲 00000000  褲底生殖器位置 未檢出男性Y染色體DNA量  鑑識人員自行取樣 3 藍色短褲 00000000 淡黃色斑跡 短褲正面左後側褲管邊緣，近臀部與大腿外側 檢出被告DNA-STR型別 偵13766卷一第202頁  4 藍色短褲 00000000血跡 短褲前方拉鍊下方近生殖器處 檢出被告DNA-STR型別、前列腺抗原檢測陽性 偵13766卷一第203頁  5 藍色短褲 00000000 血跡 短褲後側中段 檢出被告DNA-STR型別 偵13766卷一第204頁 對應編號1位置 6 棉被 00000000 血跡  檢出被告DNA-STR型別 偵13766卷一第205頁  7 棉被 00000000 血跡  檢出被告DNA-STR型別 偵13766卷一第206頁  8 棉被 00000000 血跡  未檢出足資比對之男性Y染色體DNA-STR型別   9 棉被 00000000 血跡  人類男性Y染色體DNA定量結果，未檢出DNA量，未進行DNA-STR型別檢測   10 棉被 00000000  未檢出足資比對之男性Y染色體DNA-STR型別   11 棉被 00000000  人類男性Y染色體DNA定量結果，未檢出DNA量，未進行DNA-STR型別檢測   

附表二      甲 手機翻拍照片（證據出處：警卷第127至143頁，或他卷第19至27頁)      編號  日期 (109年)  時間 甲 傳送訊息內容 被告傳送訊息內容 備註 １ 6/12 07：40 阿伯，我是○○的女兒當舖的人威脅我媽媽     07：41 我打電話給你，你手機沒開，所以我就用傳簡訊的給你，拜託念幫媽媽的忙，不然我媽真的會去自殺，她已經一次這樣了，我不失去我媽     08：33  妳今天有沒有去上課    08：35 媽媽心臟發作，我不敢讓她自己在家，而且他現在憂鬱症又發作，我很不放心     08：36  當舖的人知不知道妳們住哪裡    08：37 知道     08：37  對方怎麼會知道    08：38  妳們跟當舖說的嗎?    08：38 媽媽之前的男朋友說的     08：41  打給我一下    08：43 通話(2：24)     (略)      22：18  我過去找妳    22：19 好     22：20  不要吵到妳媽    22：20 不會     22：20  但你要等我下班喔    22：21 幾點?     (略)      23：56  我到了，妳出來  2 6/13 00：01 好     (略)      15：32  有沒有去拿藥了    15：39 沒有   3 6/14 14：40  在幹嘛    14：59 媽媽在睡覺     15：00 她不舒服     (略)    4 6/15 17：54 阿伯，媽媽的事情什麼時候可以處理...     18：21  我後天會去找妳    (略)    5 6/16 09：56  媽媽有沒有去上班    09：59 老闆娘覺得媽媽不適合，因為媽媽不會拿菜刀     10：07  通話(5：43)    (略)    6 6/17 07：45 阿伯，我今天要去學校，昨晚不小心睡著了     09：22 阿伯不要生氣啦     09：22 我今天有乖乖的來學校     10：01 通話(1：02)     (略)      17：29  0○本金是多少    17：31 三萬     (略)    7 6/18 00：49  剛剛去處理○○○聚眾鬥毆事情，累累...Y    (略)      13：24 阿伯，你有錢了嗎?媽媽又開始不安了     13：26 媽媽不安，我又要開始擔心     18：57  打給我一下    (略)    8 6/19 09：37 我在考試，中午我在打給你     09：39  OK(圖貼)    (略)      09：43  妳回去記得跟妳媽說我今天晩上會拿16000給妳    09：43  你晚上記得不要太早睡    (略)    9 6/20 00：58 很愛睏     01：02 電話(無應答)     01：03 阿伯，抱歉     01：04 早上在拿給我，可以嗎?     01：43  妳又睡著了嗎?    (略)    10 6/21 (略)      11：10  開喝了    11：10 。。。。。     11：10  在幹嘛    11：10 。。。。。     11：15  記得中午要吃飯，不要在吃沒有營養的食物    11：15 好喔     (略)    11 6/22 08：45  有沒有好一點  12 6/23 15：36  通話(1：19)  13 6/24 08：02  妳媽媽有沒有把3萬拿去還給○○0    08：03 有，昨天6點多拿去的  甲 於偵查中證述係乙 用其手機傳的。於審理中改稱係乙 叫其回覆的； 乙 於偵查中則證述：是我用甲 手機傳的。   08：09  好    08：10  妳有沒有好一點    08：10 嗯     09：02  圖貼(OK)  14 6/26 11：20  吃飯了嗎?    12：07  撥電話(對方未接)    15：50  去買飯吃了嗎?    19：49  撥電話(對方未接)    19：51  打給妳都不接，皮在癢了。  15 6/29 12：45  吃飯了嗎?    14：49  考卷發了嗎?  16 7/1 18：00  成績發了嗎?  17 7/3 22：02  我今天去台中處理事情手機沒有開機，剛剛才看到訊息。 對照被告之手機，甲 於本日並無傳送任何訊息(偵一卷第103頁)   22：08  撥電話(對方未接)  18 7/6 00：28  撥電話(對方未接)    19：55  買回去了嗎?